# 股东垫付货款，债权转股权问题

提问人：dotaauditor 时间：2017-12-19 10:40:00
A、B均为自然人，合资成立一家公司（一般纳税人），注册资本 50 万元，A持股51%，B持股49%，因公司资金周转紧张，A经常拿自己的钱垫付货款，现在公司其他应付款A往来款 300 万元。 请教陈版主及各位大神： 1 、A这样操作面临什么风险或有何不合规之处？ 2 、A如果将 300 万元债权增资到该公司，应当如何操作比较合理？

回答人：chenyiwei
债转股出资必须符合《公司注册资本登记管理规定（ 2014 年修订）》第七条的规定，其中规定“转为公司股权的债权应当符合下列情形之一：(一)债权人已经履行债权所对应的合同义务，且不违反法律、行政法规、国务院决定或者公司章程的禁止性规定；......”所以，债转股的垫款必须有相应的委托贷款合同，难度较大。如果难以操作债转股，则建议该公司先将欠款归还，A再以现金对该公司增资。或者也可以A对这些债务予以豁免，同时B给A一定补偿确保双方股东利益均衡。

提问人：GJQ 时间：2017-12-20 11:09:46
陈版您好，上述“债转股的垫款必须有相应的委托贷款合同，难度较大”。１、为什么必须是“委托贷款合同”呢？如何理解其中的难度？２、如果自然人股东与公司双方有借款合同，债转股是否可行？谢谢。

回答人：chenyiwei
因为必须是合同之债，且必须符合法律法规，则一般企业之间的直接资金拆借都不符合该条件，只有签订了合同的委贷可以满足此要求。自然人股东直接借款是否合规，建议咨询律师，如合规就可以。